# 关于年中分立，被分立企业当年审计报表期初数如何确定

提问人：xieheng8 时间：2023-03-22 16:51:38
A公司于 6 月 30 日派生分立出一家全资子公司B公司，B公司年末进行个别报表财务报表审计，请问审计报告的年初数是否直接填 0 即可

回答人：chenyiwei
1 、B公司个别报表的年初数为零，本年发生额根据分立情况以及分立日至年末期间的发生额实际情况填列。
2 、B公司如有其他子公司（即分出资产包含对子公司的股权投资），需编制合并报表的，则需考虑从A公司取得的资产、负债组合是否构成“业务”，如构成“业务”的，则按同一控制下合并处理，参照财政部会计司的准则实施问答，对该业务的同一控制下合并需进行追溯，连同同一控制下合并取得的子公司一并追溯调整合并报表的前期比较数据。